Inventaris van kaarten behorend tot de archieven der Heerlijkheden Oost- en West-Barendrecht en Carnisse, tot het jaar 1850
Nationaal Archief, Den Haag
Heerlijkheden Oost- en West-Barendrecht en Carnisse - Kaarten
Heerlijkheid Barendrecht / Kaarten en tekeningen
oudste stuk - jongste stuk: 1625 - 19e eeuw
BAF
17 inventarisnummer(s);
Normale geschreven en gedrukte teksten. De Nederlandstalige stukken van vóór ca. 1700 zijn geschreven in het gotische cursiefschrift, met name in de oud-Hollandse klerkencursief. Het betreft een kaartenarchief.
Nationaal Archief, Den Haag
Heerlijkheid Oost-Barendrecht; Heerlijkheid West-Barendrecht; Heerlijkheid Carnisse
het archief bevat kaarten Van Oost-en West-Barendrecht en Carnisse, de meeste gemaakt door Abel de Vries. Andere kaarten zijn vervaardigd door J. Simonssoen Indervelde, Jan Spoors, Pieter Sluyter, Abram de Gelder en Hendrik Leenheer.
Archiefvorming
Geschiedenis van het archiefbeheer
De verwerving van het archief
Het archief is voor langere tijd in beheer, niet in eigendom verkregen.
Aanwijzingen voor de gebruiker
Openbaarheidsbeperkingen
Volledig openbaar.
Materiële beperkingen
Het archief kent geen beperkingen voor het raadplegen van stukken als gevolg van slechte materiële staat.
Aanvraaginstructie
Openbare archiefstukken kunnen online worden aangevraagd en gereserveerd. U kunt dit ook via de terminals in de studiezaal van het Nationaal Archief doen. Om te kunnen reserveren dient u de volgende stappen te volgen:
Creëer een account of log in.
Selecteer in de archiefinventaris een archiefstuk.
Klik op ‘Reserveer’ en kies een tijdstip van inzage.
Verwant materiaal
Beschikbaarheid van kopieën
Inventarisnummers van dit archief zijn niet in kopievorm beschikbaar
Verwante archieven
Nationaal Archief, Archieven der Heerlijkheden Oost- en West-Barendrecht en Carnisse tot het jaar 1850 (nummer toegang 3.19.06)
Beschrijving van de series en archiefbestanddelen
- Kaart van Oost-Barendrecht met onderhoorige landen, gemaakt door Abel de Vries., 1698.; 103; 1 stuk
  kaart
- Kaart van Oost- en West-Barendrecht en Carnisse van 1625, gemaakt door J. Simonssoen Indervelde., 1698.; 104; 1 stuk
  Copie
- Kaart van de Oude Maas tusschen Barendrecht en Heinenoord, gemaakt door Jan Spoors in 1650., 105; 1 stuk
  Bijgewerkt in 1662
  Copie van 1715
- Kaart van Oost- en West-Barendrecht en Carnisse, gemaakt door Abel de Vries., 1698.; 106; 1 stuk
- Kaart van Oost- en West-Barendrecht en Carnisse, gecopieerd in 1699 door Abel de Vries naar kaarten van J. Symonsz. Indervelde, van Abr.de Gelder; van M. van Nispen; en van Ab.de Vries; (1625); (1655); (1697); (1698); 107; 1 stuk
- Kaart van de grensscheiding tusschen Oost-Barendrecht en Heerjansdam, 1753.; 108; 1 stuk
  Wellicht een copie van een kaart van 1698.
- Kaart van de gorzen van Oost-Barendrecht, gemaakt door M. de Vries., 1746.; 109; 1 stuk
- Kaart van de Barendrechten en Carnisse, overgelegd in het proces tusschen Cornelis van Beveren en den heer van Pendrecht, gemaakt vóór 1643 door Pieter Sluyter., 1787.; 110; 1 stuk
  Copie van een copie
- Kaart van het eiland IJselmonde., (19de eeuw); 110A; 1 stuk
- Kaart van meting en observatie, gedaan aan den steek van West-Barendrecht en Carnisse door Abel de Vries., 1700.; 165; 1 stuk
- Kaart van de Ziedewy, gemaakt door Hendrik Leenheer, Naar een kaart van Abel de Vries van; 1753; 1698; 210; Zeer geschonden 1 stuk
- Kaartteekening van de Ziedewysluis., 1746.; 211; 1 stuk
- Kaart van den Zuidpolder van Barendrecht en Carnisse, gemaakt in 1655 door Abram de Gelder., (17de eeuw).; 302A; 1 stuk
- Kaart van den Zuidpolder, voorzoover gelegen onder Oost-Barendrecht, gemaakt door A. de Vries., 1698.; 303; 1 stuk
- Kaart van den Zuidpolder, voorzoover gelegen onder Oost-Barendrecht, gemaakt door Hendrik Leenheer, 1753; 304; 1 stuk
  Gecopieerd naar een kaart van A. de Vries van 1698.
- Kaart van de bekade gorzen, liggende voor den Zuidpolder van de Barendrechten en Carnisse, bedijkt in 1712, nu genaamd den Vreedepolder, gemaakt door Abel de Vries., 1714.; 305; 1 stuk
- Kaart van den Vreedepolder, gemaakt door Hendrik Leenheer., 1753; 306; 1 stuk
  Naar een kaart van Abel de Vries van 1714.